行　政　法　院　裁　定　　　　　　　　　　　　　　八十七年度裁字第六八六號
　　聲　請　人　甲○○
右聲請人因級俸事件，對本院中華民國八十六年十一月六日八十六年度裁字第一五八
八號裁定，聲請再審，本院裁定如左︰
　　主  文
再審之聲請駁回。
　　理  由
按行政法院之裁定有行政訴訟法第二十八條之情形者，得準用該條及第二十九條之規
定，聲請再審，固為同法第三十條所明定。惟該條第一款所謂「適用法規顯有錯誤者
」，係指原判決（裁定準用）所適用之法規與現行法規相違背，或與解釋、判例有所
牴觸者而言，至於法律上見解之歧異，對之縱有爭執，要難謂為適用法規顯有錯誤而
據為再審之理由，又同條第九款為判決（裁定準用）基礎之民事或刑事判決及其他裁
判或行政處分，依其後之確定裁判或行政處分，已變更者，係指其後之確定裁判或行
政處分，已變更為判決（或裁定）基礎之裁判或行政處分者而言，若已確定之終局判
決（或裁定），並未因後之確定判決或行政處分而變更，即不得援引該條款提起再審
之訴（或再審之聲請）。同法第十款所謂發見未經斟酌之重要證物者，係指該項證物
在前訴訟程序中即已存在，而當事人不知其存在，現始發現者而言，並以如經斟酌可
受較有利益之裁判者為限，本院分別著有判例。次按當事人於終局判決後，不得就同
一法律關係更行起訴，此為一事不再理之原則。違背此原則者，即為法所不許。亦經
本院四十四年判字第四四號著有判例。本件聲請人前曾就其申請併計年資補發薪資差
額、軍職年資提薪級補發薪資差額、級俸、軍職年資提薪級重核退休金、銓等
事件，迭經本院先後以八十年度裁字第五號、八十一年度裁字第一四四號、八十四年
度裁字第七九二號等裁定及八十一年度判字第二七一號、八十二年判字第一○○九號
、八十四年度判字第二二○一號等判決確定在案。嗣聲請人於八十五年八月十四日向
教育部陳情，以該部台人字第三○四五五號函釋，對採計志願役後備軍人軍職年資
轉任教師者，因考績晉薪至本薪最高俸級，而無法改敘，請比照該部台人(一)字第八
五○四七五一六號函釋辦理提云云。經教育部以八十五年八月二十三日台人(一)字
第八五○七○九八○號書函復聲請人，略以該部七十八年六月二十七日台人字第三
○四五五號函釋有關後備軍人轉任教職員軍職年資比表，係參照後備軍人轉任公職
考試比條例施行細則第十條規定訂定。該條第二項前段規定軍職年資經任官有案者
轉任公務人員相當職務時，依該職務在職務列等表所列職等及轉任人員官等任用資格
者，自前項各款規定職等最低俸級起，並按每滿一年提高一級比敘，高資可以低用
，但不得超過該職等本俸最高俸級；惟以該條例目前尚未修正，是有關教師曾任軍職
年資之採計，仍依該部台人字第三○四五五號函釋受本職最高薪級限制等語。聲請
人不服，以曾任公職之年資依八十四年十二月二十六日修正發布之公務人員俸給法施
行細則第十五條第三項規定，得按年核計加級，至所定職等之年功俸最高級為止，
亦包括依後備軍人轉任公職考試比條例施行細則第十條第二項規定辦理年資提至
所具職等本俸最高級後，如尚有積餘年資者，得辦理提至各該定職等之年功俸最
高級，業經教育部以八十五年六月十五日台人(一)字第八五○四七五一六號函轉知各
機關學校比照辦理云云，循序提起訴願、再訴願及行政訴訟。經本院以八十六年度裁
字第一五八八號裁定駁回其訴。查原裁定係以：「本件原告（指聲請人，以下同）訴
求之事實及法律關係，與前揭各事件所訴求者完全相同，而一再提出請求，第查前揭
各事件既業經原告提起行政救濟，經本院以上開各案號裁判駁回而告確定在案，仍應
受其拘束，不得就同一事實再行提起訴願、再訴願及行政訴訟。一再訴願決定，以被
告（指教育部）台人字第八五○七○九八○號書函僅係單純之事實敘述或理由說明
並非行政處分，自不容以行政救濟程序提起訴願、再訴願，遞從程序上予以駁回，其
理由雖有不同，惟其結果，並無二致，仍應予以維持。又原告之訴既不合法，而應從
程序上予以駁回，則兩造就實體上所為之主張及答辯，皆毋庸加以審酌，併予明。
次查依行政訴訟法第二條第一項規定，損害賠償之訴，固得附帶於行政訴訟而提起，
惟如所提起行政訴訟不合法或不能成立即屬無從附帶。原告於本訴訟程序終結前之八
十六年十月二十一日另起訴請求附帶損害賠償，其歷年薪資差額及養老給付差額。經
查本件既受一事不再理原則之限制，不得更行起訴，是原告之起訴為不合法，應從程
序上予以駁回，俱見前述，則其附帶損害賠償之請求，即無所附麗，應併予駁回。末
查本件原告之訴既不合法，而應從程序上予以駁回，則原告請求行言詞辯論，核無必
要。又原告於八十六年十一月三日具狀請求判決：確認原告與被告間於司法院釋字第
一四二號解釋之法律關係成立云云，核屬訴之變更，然查本件起訴既不合法，其所為
訴之變更，亦難認為合法，況查確認之訴，為現行行政訴訟制度所未採，亦無從准許
，併此明。」等由認聲請人前程序之訴為不合法予以駁回。核其適用之法規與該案
應適用之現行法規並不違背，與解釋判例亦無牴觸情形。再審意旨雖訴謂聲請人於八
十五年八月十四日以陳情書致教育部，請將該部台人(一)字第八五○四七五一六號書
函所為之授益處分、溯及於該部台人字第三○四五五號函時應補辦改因支薪已達
本薪最高薪未達年功薪最高薪之教師。原裁定誤將「溯及」一詞改為「比照」並將前
後函倒置，顯有錯誤，已依法聲請更正。原裁定又對教育部人(一)字第八五○五一一
七九號函中有關後備軍人部分脫漏，另行聲請補充判決外。聲請人於八十六年十一月
二十五日以申請函致教育部指摘其台人(一)字第八五○五一一七九號函違法，請予修
正。經該部於八十六年十二月十八日以台人(一)字第八六一三九七七九號書函復謂：
「．．．本部業以八十六年十月十五日台人(一)字第八六一○六○○○號函修正後備
軍人轉任教職員軍職年資比表，將後備軍人年資採計放寬至包括年功薪在內。」此
項修正已動搖原裁定之基礎。且聲請人於八十六年十二月二十日收受該函，此有利於
聲請人之證物，原裁定未及斟酌。原裁定已有行政訴訟法第二十八條第一、九及十款
規定之再審事由等語。惟查聲請人所主張原裁定之記載有錯誤及其裁判有脫漏部分，
既經聲請人另行聲請本院裁判，於茲不予論述。次查法規之施行或廢止，除有特定施
行日期者外，應自公布施行算至第三日發生效力，觀之中央法規標準法第十三條、第
十四條、及第二十二條之規定殊明。是以法規之適用，非以明文訂定有溯及適用之情
形外，不生溯及之效力。經查教育部八十六年十月十五日人(一)字第八六一○六○○
○號函係法規性命令，該函示並未明定其有溯及之效力。顯然該函示並不影響原裁定
之基礎，且縱經斟酌，仍難使聲請人受有利之裁判。揆諸首揭判例意旨，自難執為再
審之理由。經核本件復無其他再審之原因，應認其再審意旨為無理由，應予駁回。
據上論結，本件再審之聲請為無理由。爰依行政訴訟法第三十三條、民事訴訟法第五
百零七條、第五百零二條第二項，裁定如主文。
中    華    民    國     八十七      年      六      月      十一       日
                    行 政 法 院 第 二 庭
                                審 判 長 評  事      黃  綠  星
                                         評  事      蔡  進　田
                                         評  事      廖  政  雄
                                         評  事      徐  樹  海
                                         評  事      黃  合  文
右  正  本  證  明  與  原  本  無  異
                                         法院書記官  蘇  金  全
中    華    民    國     八十七      年      六      月      十二       日
